【裁判字號】    90,上訴,2476
【裁判日期】    901218
【裁判案由】    偽造有價證券等
【裁判全文】
臺灣高等法院刑事判決                            九十年度上訴字第二四七六號
    上  訴  人  臺灣桃園地方法院檢察署檢察官
    上  訴  人
    即  被  告  丁○○
    指定辯護人  本院甲○辯護人
右上訴人因被告偽造有價證券等案件，不服臺灣桃園地方法院八十九年度訴緝字第六
號，中華民國九十年五月十八日第一審判決（起訴案號：臺灣桃園地方法院檢察署八
十七年度偵字第一二０四三號、八十七年度偵緝字第三二九號、第四二四號）提起上
訴，本院判決如左：
    主  文
原判決關於丁○○意圖供行使之用，而偽造有價證券部分兩罪暨其應執行刑部分撤銷
。
丁○○意圖供行使之用，而偽造有價證券，處有期徒刑年貳月，偽造朱瓊宜名義簽
發面額新臺幣伍萬仟貳佰捌拾元本票壹紙，偽造「朱瓊宜」印章壹枚、「訂購大同
產品繳款保證書」上偽造「朱瓊宜」署押壹枚及印文參枚均沒收。又意圖供行使之用
，而偽造有價證券，處有期徒刑年貳月，偽造「胡永祥」名義簽發面額為新臺幣壹
佰捌拾萬元之本票壹紙，偽造「胡永祥」印章壹枚、假冒「胡永祥」名義補發之國民
身分證上黏貼之「胡永祥」照片壹張、「不動產買賣契約書」上偽造「胡永祥」署押
共肆枚及印文共拾貳枚均沒收。應執行有期徒刑肆年，偽造朱瓊宜名義簽發面額為新
臺幣伍萬仟貳佰捌拾元及「胡永祥」名義簽發面額為新臺幣壹佰捌拾萬元之本票共
貳紙沒收，未扣案之「朱瓊宜」印章壹枚、「訂購大同產品繳款保證書」上偽造「朱
瓊宜」署押壹枚及印文參枚、「胡永祥」印章壹枚、假冒「胡永祥」名義補發之國民
身分證上黏貼之「胡永祥」照片壹張、「不動產買賣契約書」上偽造「胡永祥」署押
共肆枚及印文共拾貳枚，均沒收。
    事  實
一、丁○○與丙○○（另經原審判處拘役二十日，緩刑二年確定）二人係鄰居，於民
    國八十六年一月二十日，以動產擔保交易附條件買賣之方式，向設於桃園縣中壢
    市○○路三十六號大同股份有限公司桃園分公司中壢服務站（下稱大同公司中壢
    服務站），購買電視機一台，由丙○○具名為動產擔保交易之債務人，丁○○為
    連帶保證人，因丁○○之前業已向大同分局中壢服務站以同樣之分期付款方式購
    買一台電視機，此次再購買時，辦理分期付款需要三個連帶保證人，因為保證人
    不夠，詎丁○○明知未經其前女友朱瓊宜同意或授權，竟利用知悉朱女年籍資料
    之便，向大同公司佯稱朱瓊宜亦願擔任前開契約之連帶保證人，基於行使偽造私
    文書及意圖供行使之用之犯意，利用不知情之大同公司中壢服務站業務員乙○○
    在「訂購大同產品繳款保證書」上之連帶保證人欄偽造「朱瓊宜」署押一枚，再
    由丁○○持事前偽刻之朱瓊宜印章一枚蓋用於連帶保證人欄及對保欄上，而偽造
    「朱瓊宜」印文共三枚，並交由乙○○收執以行使，丁○○嗣後並委請不知情之
    某姓名年籍不詳之成年人偽造「朱瓊宜」署押一枚於面額為新台幣（下同）五萬
    三千二百八十元、發票日為八十六年一月二十日之本票乙張，再由其以上開偽造
    之印章蓋用於本票上，而偽造「朱瓊宜」名義為發票人之本票，並交由大同公司
    中壢服務站乙○○收執以行使，足生損害於朱瓊宜本人。
二、丁○○另於八十六年十一月十四日，利用胡永祥（另經原審判處應執行有期徒刑
    九月確定）籍設在其桃園縣中壢市○○路十八號住處之便，夥同亦具犯意聯絡之
    李榮坤（已另案審結），持胡永祥設籍之戶口名簿及一姓名年籍不詳之成年男子
    之照片，共同至桃園縣中壢市戶政事務所，以前開該名男子之照片假冒為胡永祥
    本人之照片且以身分證遺失為由，申請補發「胡永祥」名義之國民身分證，由李
    榮坤充當冒名胡永祥者之證明人，使該所承辦公務員登載胡永祥遺失國民身分證
    補發意旨之不實事項於職務上所掌之戶籍登記簿及補發之國民身分證上，並在補
    發之國民身分證上黏貼前開冒名胡永祥者之照片，而補發新的「胡永祥」國民身
    分證予丁○○，足生損害於戶政機關對戶政管理之正確性及胡永祥本人。丁○○
    取得前開「胡永祥」國民身分證後，復另行與前開假冒胡永祥之男子基於犯意聯
    絡，於八十六年十一月十九日（起訴書誤載為十二月間），在桃園縣中壢市某處
    ，透過丁○○居間介紹，由該冒名「胡永祥」之男子持前開「胡永祥」身分證，
    向賴順鵬佯稱其即為胡永祥本人且欲購買賴順鵬母親溫有妹所有位於桃園縣平鎮
    市○○段一二三九號地號及其上門牌號碼桃園縣平鎮市○○路○段二三八號七樓
    之房地，惟須請賴某先提供上開房地所有權利憑證等相關資料，向銀行辦理貸款
    以給付價金云云，致使賴順鵬信以為真而應允出售，丁○○並利用不知情之代書
    張連龍於一式兩份之「不動產買賣契約書」之私文書上偽造「胡永祥」署押共四
    枚，並蓋用先前偽刻「胡永祥」印章一枚而偽造「胡永祥」印文共十二枚，再由
    該假冒「胡永祥」之男子偽造「胡永祥」名義簽發發票日為八十六年十一月二十
    日、面額為一百八十萬元之本票（本票上共偽造胡永祥署押一枚及印文共二枚）
    交由賴順鵬收執以行使，丁○○則擔任前開買賣契約之連帶保證人，均足生損害
    於胡永祥本人。迨上開房地移轉登記予「胡永祥」，丁○○續欲向銀行辦理貸款
    對保手續時，因遍尋未著該假冒「胡永祥」之男子，遂向原為舊識之胡永祥本人
    說明前由，並要求胡永祥配合向銀行申辦貸款，伊願將貸款金額其中三十萬元償
    還欠款，且只要胡永祥每月繳納銀行貸款，上開房地即歸胡永祥所有，胡永祥遂
    亦基於意圖為自己不法所有之犯意聯絡，夥同丁○○於八十六年十二月十九日至
    華信商業銀行桃園分行（下稱華信銀行）填具貸款申請書辦理貸款對保手續，丁
    ○○為取信於賴順鵬，並將辦妥銀行貸款之胡永祥存摺（活期儲蓄存款帳號00
    －000－0000000－0）及印鑑章交給賴順鵬保管，惟胡永祥嗣後再依
    丁○○指示以前開銀行核發之存摺及印鑑章遺失為由，向華信銀行請領補發新存
    摺及新印鑑卡，而於銀行通知核撥貸款一百四十萬元時，二人隨即於八十七年一
    月二十一日持該新補發之存摺及印鑑章，至銀行領取一百四十萬元貸款金額，胡
    永祥從中分得三十萬元，餘款一百十萬元則由丁○○獨得後逃逸無蹤，賴順鵬嗣
    後持先前丁○○所交付之存摺及印鑑章至銀行領取貸款無著，胡永祥亦未繳付銀
    行貸款，至此始知受騙。
三、案經被害人大同公司代理人魏國隆、賴順鵬訴由桃園縣警察局平鎮分局移送臺灣
    桃園地方法院檢察署檢察官偵查起訴。
    理  由
一、訊據被告丁○○固坦承有於右揭時、地，擔任由丙○○具名向大同公司購買電視
    機一部以動產擔保交易附條件買賣之連帶保證人，及擔任賴順鵬與胡永祥間不動
    產買賣之連帶保證人，並於胡永祥以前開房地向銀行取得貸款款項一百四十萬元
    ，自其中取得十四萬元作為佣金之事實，惟矢口否認右揭犯行，其於原審辯稱：
    當初伊與丙○○各自買一台電視機，丙○○部分由伊擔任連帶保證人，在大同公
    司對保時，根本沒有朱瓊宜的名字，繳款保證書及本票上「朱瓊宜」的姓名及印
    文均不是伊所簽及用印，伊根本不知道朱瓊宜有作保；且伊並未與李榮坤去申請
    補發「胡永祥」國民身分證，是李榮坤說胡永祥身分證掉了要補辦身分證，胡永
    祥又因設籍在伊家，所以李榮坤去伊家中向伊母親拿胡永祥戶口名簿，再與綽號
    「阿宏」之男子一起至戶政事務所申請；另賴順鵬之房地是假買賣，是賴某找伊
    要伊將房子過戶給票信好的人頭戶以便向銀行辦理高額貸款，伊當時問胡永祥是
    否願當人頭戶，胡永祥因缺錢所以也願意配合，後來簽約時找不到胡永祥，才找
    前開與李榮坤一起至戶政事務所補辦胡永祥身分證之「阿宏」持前開「胡永祥」
    身分證假冒胡永祥本人前去簽約，等到向銀行對保時才叫胡永祥本人去，後來胡
    永祥以遺失為由補發新的存摺後將錢領走，伊只拿十四萬元作為佣金，其餘款項
    是胡永祥拿走云云。於本院辯稱：「我只是帶冒名胡永祥的人（李榮坤之朋友）
    去申請補發身分證，不動產買賣契約書不是我所寫，又當時我與朱瓊宜二人是男
    女朋友關係，且只擔任丙○○之保證人，並未出面對保，也沒有簽發本票」等語
    ，經查：
（一）右揭被告未經朱瓊宜之同意或授權，偽造朱女署押及印文於訂購大同產品繳款
      保證書上及偽造朱女名義簽發面額為五萬三千二百八十元本票，交由大同公司
      中壢服務站收執以行使之犯行部分，業據被害人朱瓊宜於偵審中指訴「我不曾
      向大同公司購買電視，我不曾當丁○○的保證人或丙○○之保證人，本票及保
      證書上的簽名不是我的簽名，我並不知情該事實，上面印文並不是我的印章」
      「本票及繳款保證書都不是我簽的，我沒有簽該本票，而且我也不是（筆錄上
      漏記載『不』一字）連帶保證人」等語明確（詳臺灣桃園地方法院檢察署八十
      七年度偵字第一二０四三號偵查卷第二十三頁至第二十四頁、原審卷八十九年
      五月十九日訊問筆錄），並經證人即大同公司代理人乙○○於偵查、原審及本
      院訊問時證述稱「連帶保證人欄對保人年籍資料是我填寫，對保欄簽名蓋章由
      他們自行填寫」「我去丁○○家時，劉拿朱的身分證來辦理，同時本票上所提
      出卷附本票，發票人朱瓊宜部分也是丁○○自己處理的，至於丙○○他是自行
      當場簽名發票人，並不是由他找朱瓊宜做保證人的」「丁○○以前曾向本公司
      買了一台電視機，後來又說要再買一台，他知道辦理分期付款需要三個連帶保
      證人，當時因為保證人不夠，丙○○簽完名之後就離開，丁○○說先把契約書
      放在他那裡，他另外去找保證人，第二天他把契約書交給我時，上面就已經有
      朱瓊宜的簽名和蓋章。」「朱瓊宜的印章是丁○○蓋的，朱瓊宜的印文是被告
      拿他們的印章蓋的」，及證人丙○○於偵查、原審及本院訊問時證述稱「票不
      是我開的，朱瓊宜是劉的女朋友，都是劉弄的」「我只負責出名義上來買電視
      機，連帶保證人由丁○○負責，簽約時朱瓊宜及劉鄭義妹均不在場」「在丁○
      ○家簽訂買賣契約書，我簽完名之後就離開了，契約書由丁○○保管。當時有
      我和丁○○及大同公司人員在場」等語明確（詳臺灣桃園地方法院檢察署八十
      七年度偵字第一二０四三號偵查卷第十四頁背面、第十五頁、第四十八頁背面
      、原審八十八年度訴字第一０七號卷第三十八頁、第四十四頁、原審八十九年
      度訴緝字第六號卷第一百四十五頁、第一百九十頁），復有訂購大同產品繳款
      保證書、分期付款訂購大同產品附條件買賣契約繳款保證辦法、繳款明細表、
      面額為五萬三千二百八十元之本票影本各乙紙附卷足佐。
（二）右開被告未經胡永祥同意，夥同李榮坤，於上開時、地，假冒胡永祥名義向戶
      政事務所申請補發「胡永祥」國民身分證，並由李榮坤擔任保證人犯行部分，
  業據證人胡永祥於偵查、原審中證述「…李榮坤當保證人補發身分證這次我不
      知道，他申請出來就是卷內冒名簽約的胡文祥相片之身分證」「八十六年七月
      、五月二十八日、十一月十四日申報遺失身分證不是我去申請的，是被冒用的
      ，其中李榮坤為申報人，申請書上簽名印章都不是我的」「第三次是丁○○自
      行申請的，他用別人相片冒充換我的相片」「那張變造身分證係丁○○辦的，
      當時我戶口是在丁○○家，所以他拿我戶籍資料與李榮坤前往戶政事務所假借
      我身分證遺失為由，再拿假冒我名義簽約的人照片補發我的身分證，李榮坤為
      保證人」屬實（詳臺灣桃園地方法院檢察署八十七年度偵字第九五八一號偵查
      卷第六十七頁、八十七年度偵緝字第四二四號偵查卷第十頁背面、第十一頁、
      第二十六頁背面八十八年度訴緝字第一百二十七日頁），及證人李榮坤於原審
      審理時到庭結證「八十六年十一月十四日至中壢戶政事務所冒胡名義申請胡之
      國民身份證，是被告丁○○叫我去的，因他說辦身分證要有保證人，所以要我
      去，是劉說要去胡辦身分證，是去當見證人（按應係保證人之意思），是由劉
      負責辦理，辦好是交由劉處理，我辦好就走了」明確（詳原審八十九年度訴緝
      字第六號卷八十九年十二月十八日、十二月二十日、九十年二月二十一日訊問
      筆錄），復有桃園縣中壢市戶政事務所八十七年三月二日桃中戶字第二五二八
      號函暨函附八十六年十一月十四日申請補發「胡永祥」國民身分證申請書影本
      乙紙附卷可憑。
（三）前揭被告夥同李榮坤假藉「胡永祥」之身分證遺失為由，向戶政機關請領補發
      「胡永祥」身分證，並持前開補發胡永祥身分證，由該假冒胡永祥者向賴順鵬
      佯稱欲購買溫有妹之前開房地，致賴順鵬信以為真，而簽立買賣契約書，由被
      告擔任連帶保證人，並利用不知情之代書張連龍於一式兩份之不動產買賣契約
      書上偽造「胡永祥」署押共四枚，並蓋用先前偽刻「胡永祥」印章一枚而偽造
      「胡永祥」印文共十二枚，再由該假冒「胡永祥」之男子偽造胡永祥名義簽發
      發票日為八十六年十一月二十日、面額為一百八十萬元之本票交由賴順鵬收執
      以行使，嗣前開房地移轉予胡永祥後，再由丁○○夥同胡永祥本人以前開房地
      向銀行貸得一百四十萬元現金，胡永祥事後以存摺及印鑑章遺失為由，向銀行
      申請補發新存摺及印鑑卡，再持該存摺領取一百四十萬元，胡永祥分得其中三
      十萬元，餘款由丁○○全數取走之犯行部分，業據被害人賴順鵬於警訊及偵審
      中指訴甚詳（詳臺灣桃園地方法院檢察署八十七年度偵字第九五八一號偵查卷
      第二至四頁、第十至十一頁，八十七年度偵緝字第三二九號偵查卷第十四頁背
      面、原審卷八十九年四月十九日、五月五日訊問筆錄），並經證人胡永祥（詳
      臺灣桃園地方法院檢察署八十七年度偵字第九五八一號偵查卷第六十六頁背面
      、八十七年度偵緝字第四二四號偵查卷第十一頁、原審卷八十九年四月十九日
      、七月二十七日、九十年二月二十一日訊問筆錄）及證人張連龍（詳臺灣桃園
      地方法院檢察署八十七年度偵字第九五八一號偵查卷第八十四頁背面、第八十
      五頁、原審卷八十九年五月五日訊問筆錄）於偵、審中結證屬實，而卷附假冒
      「胡永祥」名義申請補發之胡永祥國民身分證（詳臺灣桃園地方法院檢察署八
      十七年偵字第九五八一號偵查卷第九頁）照片上該人確係當日夥同被告前去簽
      立買賣契約假冒「胡永祥」之男子，而非胡永祥本人等情，亦據被害人賴順鵬
      及證人張連龍於偵查中及原審審理時到庭指訴綦詳。此外並有假冒「胡永祥」
      名義所申請補發之胡永祥國民身分證、不動產買賣契約書、面額一百八十萬元
      之本票、華信商業銀行八十七年五月十四日桃作字第七號函暨所附貸款申請書
      、申保人借款資料查詢單、未登摺資料查詢影本各乙紙在卷可資佐證。被告前
      開各辯，均顯屬事後卸責之詞，委無足取。綜述，本件事證已明，被告前揭犯
      行均堪認定，應依法論科。
二、核被告丁○○所為係犯刑法第二百零一條第一項意圖供行使之用而偽造有價證券
    罪、第二百十六條、第二百十條、第二百十四條之行使使公務員登載不實罪、行
    使偽造私文書罪，被告偽造「朱瓊宜」印章、署押及印文及偽造「胡永祥」印章
    、署押及印文之行為，均為偽造有價證券及偽造私文書之階段行為，不另論罪。
    又其偽造「訂購大同產品繳款保證書」及「不動產買賣契約書」私文書及使公務
    員登載不實之低度行為均為高度之行使行為所吸收，其所犯行使偽造「朱瓊宜」
    及「胡永祥」名義之本票之有價證券之低度行為，均為偽造有價證券之高度行為
    所吸收，不另論罪。被告前開行使偽造私文書（訂購大同產品繳款保證書）及意
    圖供行使之用而偽造有價證券（朱瓊宜部分）間，有方法結果之牽連關係，應從
    一重之意圖供行使之用而偽造有價證券罪論處。又前開行使使公務員登載不實、
    行使偽造私文書（不動產買賣契約書）、意圖供行使之用而偽造有價證券（胡永
    祥部分）間，有方法結果之牽連關係，應從一重之意圖供行使之用而偽造有價證
    券罪論處。被告丁○○利用不知情之不詳姓名年籍之人偽刻「朱瓊宜」印章及委
    請另一不知情之不詳姓名年籍之人、不知情之大同公司代理人乙○○分別在「朱
    瓊宜」名義之本票上及「訂購大同產品繳款保證書」上偽造「朱瓊宜」署押及印
    文部分及利用不知情之不詳姓名年籍之人偽刻「胡永祥」印章及利用不知情之代
    書張連龍及姓名年籍不詳之人分別在「不動產買賣契約書」及「胡永祥」名義之
    本票上偽造「胡永祥」署押及印文部分，均為間接正犯。另被告前揭使公務員登
    載不實犯行部分與李榮坤間，及行使使公務員登載不實與前開假冒「胡永祥」之
    不詳姓名之人間，均有犯意之聯絡及行為之分擔，為共同正犯。按偽造有價證券
    而行使之，本含有詐欺性質，其詐欺行為不應另行論罪。行使偽造有價證券以使
    人交付財物，如果所交付者即係該證券本身之價值，則其詐欺取財仍屬行使偽券
    之行為，不另成立詐欺罪名，最高法院二十五年台上字第一八一四號、三十二年
    上字第四七七號分別著有判例可資參照，公訴人認被告前揭犯行尚涉犯刑法第三
    百三十九條第一項之詐欺罪嫌，尚有未洽，附此敘明。又被告所犯上開意圖供行
    使之用而偽造有價證券二罪，時間相距七月餘，犯罪手法亦不相同，難認被告係
    基於概括犯意而為之，是前開二罪間既犯意各別，且行為又不同，應分論併罰。
    又公訴人雖漏未就被告偽造「朱瓊宜」署押及印文而偽造「訂購大同產品繳款保
    證書」及偽造「胡永祥」署押及印文而偽造前開「不動產買賣契約書」私文書及
    偽造「胡永祥」本票等之行使偽造私文書及意圖供行使之用而偽造有價證券之犯
    行提行公訴，然檢察官就犯罪事實一部起訴者，其效力及於全部，本件被告前開
    行使偽造私文書及意圖供行使之用而偽造有價證券部分之犯罪事實，分別與前揭
    論罪科刑之意圖供行使之用而偽造有價證券、及行使使公務員登載不實、意圖供
    行使之用而偽造有價證券、詐欺取財部分有牽連犯之關係，有如前述，本院自應
    就屬於裁判上一罪關係之該部分一併加以裁判，均附此敘明。
三、原審據以論罪科刑，原非無見，惟I、原審以被告利用不知情之大同公司中壢服
    務站業務員乙○○在一式兩份之「訂購大同產品繳款保證書」上之連帶保證人欄
    偽造「朱瓊宜」署押共二枚，再由丁○○持事前偽刻之朱瓊宜印章一枚蓋用於連
    帶保證人欄及對保欄上，而偽造「朱瓊宜」印文共六枚，並交由乙○○收執以行
    使等情，其係以偵查卷內所附之「訂購大同產品繳款保證書」影本二份為據，然
    該影本二紙係同一份保證書影印而來，並非有二份「訂購大同產品繳款保證書」
    ，故實情應係「訂購大同產品繳款保證書」上偽造「朱瓊宜」署押壹枚及印文參
    枚均沒收，乃原審以「訂購大同產品繳款保證書」上偽造「朱瓊宜」署押貳枚及
    印文陸枚均沒收，其事實認定即非妥適。II本票係有價證券，偽造之本票不問屬
    於犯人與否沒收之，刑法第二百零五條定有明文，本件被告偽造「朱瓊宜」「胡
    永祥」之本票各一紙，依上開規定應予沒收之，然原審僅為其上之印文及署押之
    沒收，其法則適用即非妥適，是以被告上訴意旨否認犯罪雖無可採，然原判決既
    有上開可議之處，且檢察官上訴亦指摘及此，即有理由，應由本院撤銷改判。爰
    審酌被告犯罪之動機、目的、手段、實際詐取財物之價值、犯行所生危害及犯後
    態度等一切情狀，仍量處如主文第二項所示之刑，並定應執行之刑。偽造之「朱
    瓊宜」「胡永祥」之本票各一紙，依刑法第二百零五條規定，應予沒收之。至未
    扣案之「訂購大同產品繳款保證書」、「不動產買賣契約書」，雖為被告供犯罪
    所用之物，惟已分別交由大同公司、被害人賴順鵬，非屬被告所有，自不得於本
    件併為宣告沒收，僅就繳款保證書上偽造「朱瓊宜」署押一枚及印文三枚及不動
    產買賣契約書上偽造「胡永祥」署押共四枚及印文共十二枚，依刑法第二百十九
    條規定宣告沒收。另未扣案之假冒「胡永祥」名義補發之國民身分證上黏貼之「
    胡永祥」照片一張及「朱瓊宜」、「胡永祥」印章各一枚，為被告所有供犯罪所
    用之物，因無證據證明業已滅失，均應依刑法第三十八條第一項第二款規定宣告
    沒收。
四、至於被告丁○○前於八十七年八月十日在桃園縣中壢市陸光六村二十七號住處，
    收受尤俊昇所交付之空白支票一張（原為吳金華所有，於八十七年五月二十五日
    在桃園縣中壢市境內失竊，票號ＷＬ0000000號、帳號二七三之五號），
    丁○○於取得上開空白支票後，竟意圖供為行使之用，於當日在其家中，以所偽
    刻吳金華名義之印章蓋用而偽造吳金華之印文於上開空白支票上，並偽填金額三
    萬五千元、發票日八十七年九月十日之偽造吳金華名義支票一張後，持之以行使
    ，將之交付給不知情之劉武勇，以充當其清償積欠劉武勇之油漆工程債務之偽造
    有價證券之犯行，業經原審於八十九年四月二十日以八十八年度訴字第一０一九
    號判處有期徒刑三年二月，嗣經上訴後，經本院於八十九年九月二十五日以八十
    九年上訴字第二六八七號撤銷原判決改判處有期徒刑三年二月，於同年十月二日
    確定，本件被告所犯意圖供行使之用而偽造有價證券罪，則係分別在八十六年一
    月間及同年十一月間所為，與前開確定判決之偽造有價證券犯行分別相距一年七
    月餘及九月餘，難認被告係基於概括犯意而為，本件自非前開確定判決效力所及
    ，併予敘明。
據上論斷，應依刑事訴訟法第三百六十九條第一項前段、第三百六十四條、第二百九
十九條第一項前段，刑法第二百零一條第一項、第二百十六條、第二百十條、第二百
十四條、第二十八條、第五十五條、第五十一條第五款、第二百十九條、第二百零五
條、第三十八條第一項第二款，罰金罰鍰提高標準條例第一條前段，判決如主文。
本案經檢察官郭啟東到庭執行職務。
中      華      民      國      九十      年     十二     月    十八    日
                              臺灣高等法院刑事第二十一庭
                                  審判長法  官  葉  騰  瑞
                                        法  官  莊  明  彰
                                        法  官  黃  國  忠
右正本證明與原本無異。
如不服本判決應於收受送達後十日內向本院提出上訴書狀，其未敘述上訴之理由者並
得於提起上訴後十日內向本院補提理由書（均須按他造當事人之人數附繕本）。
                                        書記官  劉  貞  達
中      華      民      國      九十      年     十二     月    二十    日
附錄本案論罪科刑法條全文
刑法第二百零一條：
意圖供行使之用，而偽造、變造公債票、公司股票或其他有價證券者，處三年以上十
年以下有期徒刑，得併科三千元以下罰金。
行使偽造、變造之公債票、公司股票或其他有價證券或意圖供行使之用，而收集或交
付於人者，處一年以上七年以下有期徒刑，得併科三千元以下罰金。
刑法第二百十六條：
行使第二百十條至第二百十五條之文書者，依偽造、變造文書或登載不實事項或使登
載不實事項之規定處斷。
刑法第二百十條：
偽造、變造私文書，足以生損害於公眾或他人者，處五年以下有期徒刑。
刑法第二百十四條：
明知為不實之事項，而使公務員登載於職務上所掌之公文書，足以生損害於公眾或他
人者，處三年以下有期徒刑、拘役或五百元以下罰金。


司法院資訊處製作；財團法人民間司法改革基金會備份。
